# 子公司清算和子公司股权转让，在合并报表中处理有什么不同么？

提问人：nancy5105 时间：2016-07-09 20:45:58
合并报表中的具体处理是： 1 ）将个别报表中确认的与此次股权转让相关的投资收益中，属于母公司前期在合合并报表中调整的长期股权投资-损益调整部分(我觉得应该是母公司前期在合并报表中调整的长期股权投资-损益调整部分+收购时的未分配利润），由投资收益调整至期初未分配利润； 2 ）本期期初至出售日子公司的净利润，通过D:投资收益C:净利润（细化到各利润表科目）这个不太理解，在做合并报表时，子公司的利润表已在合并报表的范围内，如何做：D:投资收益C:净利润 抵捎分录？

回答人：chenyiwei
众所周知，编制合并报表的第一步是母子公司报表的加总。这里意思就是对该子公司年初至处置日利润表，不要填写在“子公司报表”一栏内，即该栏利润表部分空白，完全通过抵销分录将收入、成本、费用等具体损益项目体现